臺灣彰化地方法院刑事裁定　　　　　　　100年度聲判字第5號
聲　請　人
即　告訴人　吳永燈
代　理　人　蕭隆泉律師
被　　　告　陳昭星
　　　　　　趙守典
上列聲請人因告訴被告等業務過失致死案件，不服臺灣高等法院
臺中分院檢察署檢察長駁回再議之處分（100 年度上聲議字第16
號；臺灣彰化地方法院檢察署檢察官不起訴處分案號：99年度偵
字第2306號），聲請交付審判，本院裁定如下：
    主  文
聲請駁回。
    理  由
一、本件聲請交付審判意旨如附件之刑事交付審判聲請狀、刑事
    陳報狀及補充理由狀所載。
二、按告訴人不服上級法院檢察署檢察長或檢察總長認再議為無
    而駁回之處分者，得於接受處分書後10日內委任律師提出理
    由狀，向該管第一審法院聲請交付審判。法院認為交付審判
    之聲請不合法或無理由者，應駁回之，刑事訴訟法第258 條
    之1 、第258 條之3 第2 項前段，分別定有明文。查聲請人
    即告訴人吳永燈以被告陳昭星、趙守典涉犯刑法第276 條第
    2 項業務過失致死罪嫌，向臺灣彰化地方法院檢察署檢察官
    提出告訴，經該署檢察官實施偵查後，認被告犯罪嫌疑不足
    ，於民國99年11月30日以99年度偵字第2306號為不起訴處分
    後，聲請人不服聲請再議，經臺灣高等法院臺中分院檢察署
    檢察長認再議無理由，而於100 年1 月31日以100 年度上聲
    議字第16號處分書駁回再議之聲請，該處分書於100 年2 月
    11日送達時，因未獲會晤應受送達人亦無受領文書之同居人
    或受僱人，乃將該文書寄存於鹿港警察派出所，並作送達通
    知書2 份，1 份黏貼於受送達處所門首，1 份置於該受送達
    處所信箱或其他適當位置等情，業經本院調取上開偵查卷宗
    全卷審閱無訛，並有上開案號不起訴處分書、再議處分書及
    送達證書各1 份在卷可參。而上開寄存之處分書於寄存之日
    起，經10日始發生送達之效力，聲請人於同年3 月1 日委任
    律師為代理人，向本院聲請交付審判，並未逾10日之法定不
    變期間，其聲請程序自屬合法，先予敘明。
三、又按刑事訴訟法上述條文所定之交付審判制度，乃對於「檢
    察官不起訴或緩起訴裁量權」制衡之一種外部監督機制，此
    時，法院僅在就檢察官所為不起訴或緩起訴之處分是否正確
    加以審查，以防止檢察機關濫權，依此立法精神，法院就聲
    請交付審判案件之審查，所謂「得為必要之調查」，其調查
    證據之範圍，自應以偵查中曾顯現之證據為限，不可就告訴
    人新提出之證據再為調查，亦不可蒐集偵查卷以外之證據。
    又依新修正刑事訴訟法第260 條對於不起訴處分已確定或緩
    起訴處分期滿未經撤銷者得再行起訴之規定，其立法理由說
    明，本條所謂不起訴處分已確定者，係包括「聲請法院交付
    審判復經駁回者」之情形在內，則法院就聲請交付審判案件
    之審查，所謂「得為必要之調查」，其調查證據範圍，自更
    應以偵查中曾顯現之證據為限，不得就告訴人新提出之證據
    再為調查，亦不可蒐集偵查卷以外之證據，否則，將與刑事
    訴訟法第260 條之再行起訴規定，混淆不清（臺灣高等法院
    91年4 月25日第1 次刑庭庭長法律問題研究會議結論意旨參
    照）。
四、再法院就聲請交付審判案件之審查，應以告訴人所指摘不利
    被告之事證未經檢察機關詳為調查斟酌，或不起訴處分書所
    載理由違背經驗法則、論理法則或其他證據法則，否則不宜
    率予裁定交付審判（法院辦理刑事訴訟案件應行注意事項第
    134 項參照）。且法院裁定交付審判，即如同檢察官提起公
    訴，是法院裁定交付審判之前提，尚必須偵查卷內所存證據
    已符合刑事訴訟法第251 條第1 項規定「足認被告有犯罪嫌
    疑」，亦即該案件必須已經跨越起訴門檻，否則，縱或法院
    對於檢察官所認定之基礎事實有不同判斷，但如該案件仍須
    另行蒐證、偵查始能判斷應否交付審判者，法院仍應依同法
    第258 條之3 第2 項前段規定，以聲請無理由裁定駁回之。
五、而按證據能力，乃證據資料容許為訴訟上證明之資格，屬證
    據之形式上資格要件；至證據之證明力，則為證據之憑信性
    及對於要證事實之實質上的證明價值。再按被告以外之人於
    審判外之言詞或書面陳述，除法律有規定者外，不得作為證
    據，刑事訴訟法第159 條第1 項定有明文。另按法院或檢察
    官得囑託醫院、學校或其他相當之機關、團體為鑑定；又鑑
    定之經過及其結果，應命鑑定人以言語或書面為之，此觀同
    法第208 條第1 項準用第206 條自明。法律既明定鑑定機關
    得以書面報告表達鑑定經過及結果，則該書面陳述即有法定
    之證據能力，屬同法第159 條第1 項所指「法律另有規定」
    之例外情形。本件係由本院民事庭法官囑託臺北榮民總醫院
    進行醫療過失鑑定，則該會所提出之鑑定報告書，具有證據
    能力。聲請人認臺北榮民總醫院之鑑定報告無證據能力，並
    無足採。
六、按犯罪事實應依證據認定之，無證據不得認定犯罪事實，刑
    事訴訟法第154 條第2 項定有明文。又認定犯罪事實所憑之
    證據，雖不以直接證據為限，間接證據亦包括在內；然而無
    論直接或間接證據，其為訴訟上之證明，須於通常一般之人
    均不致有所懷疑，而得確信其為真實之程度者，始得據為有
    罪之認定，倘其證明尚未達到此一程度，而有合理之懷疑存
    在時，即應為有利於被告之認定，更不必有何有利之證據（
    最高法院30年上字第816 號、76年臺上字第4986號判例意旨
    可資參照）。本件聲請人以附件書狀所載之理由，認被告陳
    昭星、趙守典均涉犯刑法第276 條第2 項之業務過失致死罪
    嫌，向本院聲請交付審判，經查：
  (一)聲請人認其父吳朝心「腸阻塞」僅屬一般正常腸膨脹，與吸
    進氣體及食物積存於腸胃無關，且吳朝心住院時食道與腸胃
    之消化功能良好，其腸胃道並無許多氣體、食物、氣體、液
    體及宿便累積在內，被告趙守典稱患者吳朝心有「腸胃漲氣
    」或「食物積存於腸胃」顯然無據，因此被告趙守典採「插
    鼻胃管」用以引流吳朝心胃內根本不存在之氣體及液體之治
    療方式顯有失當云云。然查，吳朝心於88年8 月28日至百川
    醫院就診主訴為腹脹腹痛，經被告趙守典診療研判可能因原
    患慢性阻塞性肺病引起之氣喘吸進許多氣體致腸胃漲氣或因
    交感神經興奮、胃腸蠕動慢致食物積存於腸胃引起腹脹腹痛
    ，乃建議住院治療，以禁食併插鼻胃管引流其胃內氣體及液
    體，注射點滴促進腸胃蠕動，使用灌腸方式清除積存於腸內
    之宿便，至88年9 月1 日已可進食流質食物，至9 月2 日已
    改善患者之腹脹腹痛病症等情，此有醫囑單、護理紀錄等在
    卷可稽，足見被告趙守典此部分治療已有成效，其使用鼻胃
    管既係針對患者吳朝心當時之病症所必須，自屬正確之醫療
    處置。再對腹脹病人施予鼻胃管引流乃合理處置一節，亦經
    行政院國軍退除役官兵輔導委員會臺北榮民總醫院（以下簡
    稱臺北榮民總醫院）於91年6 月17日以北總胸字第9105977
    號函覆鑑定報告（下稱第1 次鑑定報告）、91年9 月20日以
    北總呼字第9110342 號函覆鑑定報告書（下稱第2 次鑑定報
    告）各1 份在卷足憑，故此部分醫療行為難認有何不當。
  (二)按「醫療機構實施中央主管機關規定之侵入性檢查或治療，
    應向病人或其法定代理人、配偶、親屬或關係人說明，並經
    其同意，簽具同意書後，始得為之。但情況緊急者，不在此
    限」，現行醫療法第64條固有明文。惟查，該規定係93年4
    月28日新增之規定（醫療法係75年11月24日公布施行，於89
    年7 月19日、92年1 月29日、93年4 月28日、94年2 月5 日
    分別修正），本件係發生於88年8 月28日，應適用89年7 月
    19日修正前之醫療法規定，並無適用93年4 月28日新增規定
    應盡告知義務餘地。縱認本件係屬修正前醫療法第46條規定
    範圍，惟查，「醫院實施手術前，應取得病人或配偶、親屬
    、或關係人之同意，簽具手術同意書及麻醉同意書；在簽具
    之前，醫師應向其本人或配偶、親屬、或關係人說明手術原
    因，手術成功率或可能發生之併發症及危險，在其同意下，
    始得為之」，89年7 月19日修正前醫療法第46條第1 項前段
    雖有明文，然依89年7 月19日修正前第77條第1 項規定，違
    反上開第46條第1 項規定者，處新臺幣（下同）5,000 元以
    上50,000元以下罰鍰，是縱被告趙守典未盡告知義務，亦僅
    為被告趙守典是否應受行政罰鍰之範疇，而與刑事責任無涉
    。
  (三)聲請人復認被告趙守典上開不正當且不正確之「插鼻胃管」
    醫療行為，造成吳朝心罹患「吸入性肺炎」，即導致吳朝心
    「急性呼吸衰竭」云云。惟對腹脹病人施予鼻胃管引流乃合
    理處置，已如前述，而是否因插入方式不正確導致吸入性肺
    炎則無確實證據。人體口咽部原本有許多菌落，亦不時有致
    病菌之沈積，即使健康成人有時仍不免罹患肺炎，在老年、
    有糖尿病及肺疾患者（所謂免疫機能低下症），發生率更大
    為提高，吸入性肺炎在老人、插鼻胃管病患頗為常見，除插
    入不當外，唾液嗆到、過度餵食、嘔吐等均有可能。臨床上
    除眼見為信，有少數病例可得知致病機轉之外，其餘均屬臆
    測，確實原因無法證實，也不能以單純之因果論斷定插鼻胃
    管造成吸入性肺炎；臨床上病人要發生吸入性肺炎並不容易
    ，一般而言必須具有潛在的危險因素包括病人深度昏迷（昏
    迷指數小於或等於八分）、食道阻塞、吞嚥障礙等原因才較
    有機會造成肺吸入，對於抵抗力正常的人，人體的免疫力也
    可清除吸入的異物與細菌，只要肺吸入的量不大，大部分時
    候不會造成肺炎。病人即吳朝心住院時因腹脹使用鼻胃管引
    流並禁食，處置應屬合理。插入鼻胃管時病人神智清醒也未
    見嘔吐，理論上並不容易發生肺吸入，再者病人插入鼻胃管
    後並未灌入食物且進行引流減壓（decompression ），理論
    上對於吸入性肺炎應有降低的效果，因此認為病人的肺炎應
    該與鼻胃管的放置無直接相關，此有臺北榮民總醫院第1 、
    2 次鑑定報告在卷可稽，因此難認被告趙守典上開「插鼻胃
    管」之醫療行為不當，始造成吳朝心罹患「吸入性肺炎」。
    聲請人雖一再主張吳朝心於88年8 月28日住院前並未罹有「
    肺炎」，且病歷未記載吳朝心有唾液嗆到、過度餵食、嘔吐
    等情況，而認為必然是因為被告趙守典「插鼻胃管」之行為
    而引起「吸入性肺炎」，然根據百川醫院的門診紀錄，吳朝
    心長年患有慢性咳嗽與間歇性咳血，診斷為慢性阻塞性肺疾
    （CODP包含肺氣腫與慢性支氣管炎）與支氣管擴張，長期於
    百川醫院就診，聲請人主張吳朝心於住院就診前，並無罹患
    任何肺炎，並無足採。且依上開第1 、2 次鑑定意見之說明
    ，吳朝心此次因腹脹、腹痛與咳嗽於88年8 月28日住進百川
    醫院病房，88年8 月28日護理紀錄也顯示病人中午過後的動
    脈血液氣體分析呈現二氧化碳分壓49.3、PH7.319 、血氧分
    壓79.5Sa oO2 94.7%，顯示吳朝心住院時有輕度二氧化碳增
    高，此增高有兩種可能，一為病人平日肺功能不良，二氧化
    碳長期增高，此次因肺部感染或腎功能不全造成代謝性酸中
    毒，剌激病人呼吸導致PH呈現輕微酸中毒，另一可能是病人
    的呼吸功能因肺部感染加上腹脹而降低，導致二氧化碳輕微
    增高，此兩種可能都讓人合理懷疑吳朝心在住院時可能已有
    肺部感染，不見得與插入鼻胃管有關。此外，吳朝心曾於8
    月24日與25日至百川醫院門診就醫，根據門診紀錄，當時吳
    朝心被發現有咳嗽、痰多及發燒，也是吳朝心於住院前就有
    肺部感染的重要依據。況引起「吸入性肺炎」的確實原因無
    法證實，存有多種可能性，不能當然的認為吳朝心所罹患之
    「吸入性肺炎」係被告趙守典實施「插鼻胃管」之醫療行為
    所造成。
  (四)聲請意旨又謂被告等對患者吳朝心所為呼吸治療及急救，有
    過失之情形，認為「吸入性肺炎」之治療，在患者沒有意識
    不清之狀況下，不該插氣管內管，使用侵襲型呼吸器，而吳
    朝心於88年8 月28日就醫時，並無意識不清之情況，被告趙
    守典以插氣管內管處理吳朝心「吸入性肺炎」之症狀，為錯
    誤不當之治療，嗣於88年9 月11日被告趙守典再改用非侵襲
    型BIPAP 呼吸器，連續6 天不當使用BIPAP ，導致吳朝心缺
    氧而成缺氧性腦病變云云。惟查患者吳朝心於88年8 月28日
    經醫師診療建議其腹脹腹痛病症需住院治療，旋於同日中午
    12時30分許辦理住院並接受治療，惟於同日晚間9 時許，吳
    朝心因急性呼吸衰竭插上氣管內管、接上呼吸器送入加護病
    房，處置並無不當，BIPAP 在病人不適於使用傳統侵襲性呼
    吸器時，可作為替代方案使用，對一般性阻塞性肺疾患者可
    有百分之80至85的成功率，療效等同或略差於傳統型呼吸器
    。插入氣管內管是十分痛苦的治療，常有病人趁醫護人員不
    注意自行拔管。如果病人情況太差，通常會馬上插回去；對
    於情況稍佳者則可先行觀察。本案病人於拔管後先採用vent
    uri-mask，因情況不佳又改用BIPAP ，當日之動脈血氧分析
    為：PH 7.359,PCO2 71.6mmHg,PO263.8mmHg ,呼吸18/ 分，
    脈搏94/ 分，尚可接受。其後6 天之中所監測之脈搏每分鐘
    在16至27之間，動脈氣體分析：二氧化碳56.9mmHg～78.7mm
    Hg，pH 7.35 ～7.49，表示有相當代償作用；血氧濃度最低
    是56.9mmHg，臨床上稍差但無絕對之不適應症存在。所謂：
    每日使用不應超過16小時，是通則而非鐵則，醫療常視個別
    情況而調整做法。急救過程由病歷紀錄觀之並無疏失，發生
    缺氧性腦病變誠屬無奈，但急救過程有否拖延？病歷上沒有
    證據，此業經臺北榮民總醫院於第1 次鑑定報告中說明甚詳
    。該院第2 次鑑定意見亦表示：病人9 月11日下午5 時50分
    動脈血液氣體分析顯示血氧分壓為44.9、二氧化碳分壓為72
    .6pH為7.267 ，將Venturi mask改為BIPAP ，是否適當？動
    脈血液氣體分析與血氧飽和度是呈現病人呼吸功能最重要且
    客觀的，以下將幾個關鍵時刻的數據呈現於下，應有助於了
    解病情的變化。
┌──────┬───────┬──────┬─────┬─────┐
│  日期時間  │ 二氧化碳分壓 │ 酸鹼度，pH │ 血氧分壓 │血氧飽和度│
├──────┼───────┼──────┼─────┼─────┤
│9/11 5：30AM│  拔氣管內管  │            │          │          │
├──────┼───────┼──────┼─────┼─────┤
│9/11 5：50PM│     72.6     │   7.267    │   44.9   │    72.3  │
├──────┼───────┼──────┼─────┼─────┤
│9/12        │     72.6     │   7.359    │   63.8   │    90.6  │
├──────┼───────┼──────┼─────┼─────┤
│9/13        │     69.5     │   7.346    │  222.5   │    99.4  │
├──────┼───────┼──────┼─────┼─────┤
│9/14        │     78.7     │   7.340    │  210.2   │    99.3  │
├──────┼───────┼──────┼─────┼─────┤
│9/14        │     61.8     │   7.411    │   87.3   │    96.5  │
├──────┼───────┼──────┼─────┼─────┤
│9/15        │     58.3     │   7.489    │   58.7   │    91.7  │
├──────┼───────┼──────┼─────┼─────┤
│9/16        │     56.9     │   7.489    │   70.0   │    94.8  │
├──────┼───────┼──────┼─────┼─────┤
│9/17 5：23AM│     61.2     │   7.459    │   59.6   │    91.3  │
├──────┼───────┼──────┼─────┼─────┤
│9/17 8：10AM│              │            │          │    91    │
├──────┼───────┼──────┼─────┼─────┤
│12noon      │              │            │          │    98    │
├──────┼───────┼──────┼─────┼─────┤
│3：30PM     │              │            │          │    99    │
├──────┼───────┼──────┼─────┼─────┤
│10PM        │              │            │          │    95    │
├──────┼───────┼──────┼─────┼─────┤
│10：50PM    │      CPR     │            │          │          │
└──────┴───────┴──────┴─────┴─────┘
    附註：
    1.正常值：二氧化碳分壓35-45，pH7.35-7.45氧氣分壓
      >65-80，血氧飽和度>95%。
    2.病人患有慢性阻塞性肺疾，肺功能不佳所以二氧化碳無法
      自行排出，此時判斷以pH為主，低於7.25表示急性二氧化
      碳堆積，應考慮積極處理如插管等。
    3.病人氧合狀態以動脈血氧飽和度為最重要，只要能維持在
      90% 以上，病人就無缺氧的危險。
    根據護理記錄，病人於9 月11日清晨5 時半拔氣管內管，當
    天的昏迷指數分別為E4M5V2（8 ：20AM），E4V3M5-6（4 ：
    20PM），兩次評分都遠超過需要插上氣管內管的8 分，用上
    BIPAP 後則進步為滿分E4M6V5（12：20AM）。再者，由上表
    的二氧化碳與pH值也顯現病人的二氧化碳堆積呈現逐漸下降
    ，酸鹼度恢復正常。足見使用BIPAP 對於病人呼吸達成有效
    的支持。這6 天之內，病人免去氣管內管的痛苦與副作用，
    比起直接插回內管，應是最佳的選擇。上表中血液氣體分析
    的進步，也直接證實BIPAP 的設定IPAP12，EPAP4 並無不當
    ，否則二氧化碳只會更高不會逐漸降低。病人9 月17日早上
    二氧化碳分壓61.2血氧分壓59.6，呼吸治療記錄發現意識混
    亂，為何未插回氣管內管？同一張血液氣體分析顯示，pH7.
    459 （表示病人二氧化碳增高是慢性問題，且比9 月11日明
    顯降低），血氧分壓雖然略低於60但血氧飽和度超過90% ，
    尚在可接受的範圍，只要略為調整氧氣流量即可，病人當然
    不需要接受插回氣管內管的痛苦。意識混亂（confuse ）的
    記載出現於9/17呼吸治療記錄早上9 ：15，同一記錄顯示血
    氧飽和度為98% ，當日的護理記錄顯現兩次昏迷指數評分記
    錄，8 ：10AME4M6V5、4 ：15PM E4M6V5 （都是滿分，表示
    神智清醒），當日護理記錄之呼吸速率（正常值12-20/分，
    超過30次表示呼吸困難應積極處理）分別為7AM28 ，7 ：40
    AM16，8 ：10AM22，9AM24 ，11AM17，1PM25 ，3PM18 ，1
    ：30PM17，4 ：15PM28，5PM23 ，7PM27 ，8PM26 ，9PM2 2
    ，10PM20，10：50PM CPR，可見當日病人的呼吸狀況在急救
    前呈現相對穩定狀況。病人8 月28日未使用BIPAP 直接進行
    插管有無不當？根據當天一般病房的護理記錄，病人中午12
    時30分住院，下午5 時呼吸尚可，8 點開始呼吸喘，給藥（
    點滴類固醇Solucortef與吸入支氣管擴張劑Ventolin）與氧
    氣處理後觀察至9 點30分，病人仍喘且焦躁不安，醫師之病
    歷記錄與插管procedure note之記載，病人呈現極度呼吸困
    難與窘迫（severe dyspnea，agonizingresp ）且肺部兩側
    有喘鳴音（diffuse wheezing），痰量中至多（muchsputum
    ），故將病人轉至加護病房插管。根據以上記錄，病人的呼
    吸應處於危險狀態，病人使用類固醇治療必需4-6 小時才能
    發生有效的作用，加上病人痰多且呼吸呈現極度窘迫，使用
    BIPAP 可能不是太理想的選擇，因為BIPAP 提供的呼吸支持
    ，一般認為可靠性不如插管使用傳統的正壓呼吸器，使用於
    急性呼吸衰竭必需密切監護，且痰多的病人插管有助於抽痰
    ，在當時狀況由有經驗的醫師判斷應該插管，可解救病人瀕
    臨呼吸衰竭的生命危險，並無明顯不當。BIPAP 每天使用不
    應超過16小時，病人連續使用6 天才插管，是否欠當？所謂
    BIPAP 一天使用時間超過16小時，應考慮進行氣管切開，進
    行侵入性呼吸支持，是指慢性呼吸衰竭居家長期使用呼吸器
    的狀況，本病例是急性狀況，此建議並不適用。對於急性瀕
    臨呼吸衰竭或拔管後呼吸不好的病人，使用狀況應考量病情
    ，如果移除BIPAP 病人立刻有呼吸困難症狀，則使用方法只
    好由間歇使用改為連續使用，因此比起插管帶來的痛苦與副
    作用，連續使用BIPAP 是較好（雖然不是最理想）的選擇。
    當然，在改為一般氧氣治療，病人呼吸尚能接受，如呼吸未
    見窘迫、呼吸速率小於30、神智也還好時，我們多會建議讓
    病人每數個小時休息半個鐘頭，以增加病人的舒適。由記錄
    無法判斷本病例詳細使用BIPAP 與休息的狀況，但由於此建
    議（每天不超過16小時）根本不是針對急性病人，我們認為
    此點不必進一步討論等語，足見被告趙守典針對吳朝心所為
    呼吸治療及急救，並無不當，不得遽論以業務過失致死罪責
    。
  (五)至於急救過程有無疏失或拖延？臺北榮民總醫院前揭第2 次
    鑑定報告亦指出病人從8 月28日插管後即住進加護病房，中
    間自拔氣管內管使用BIPAP 到CPR 之間，也都在加護病房中
    密切監護。加護病房內除了人力較為充足外，更有許多精密
    的儀器對於病人各種生理參數做密集乃至連續的監測，這些
    儀器都配有警告系統，呼吸心跳血壓等生命象徵高或低於危
    險範圍，就會立即提醒床邊護理人員注意。其中近幾年來造
    福病人最多的脈衝式血氧飽和度，更可連續監測病人有無缺
    氧狀況，目前已列為加護病房基本配備，急救當天的護理記
    錄之血氧飽和度都在90% 以上（詳見上表），我們應可判斷
    病人應在嚴密的監護之下，急救時效應該不致拖延才對。至
    於急救未拖延為何會導致缺氧性腦病變，比較可能是病人本
    身因年老、糖尿病與慢性肺疾，讓急救效果未能盡如人意。
    因此難認是因為被告陳昭星未派駐夜間值班醫師在場值班，
    以致急救不及導致缺氧性腦病變。
  (六)綜上所述，被告趙守典對吳朝心所為之插入鼻胃管之醫療行
    為，係基於正確、合理之判斷而為，被告趙守典對患者吳朝
    心所為呼吸治療及急救，並無過失；被告陳昭星部分，亦難
    認有何過失可言。至於聲請人於附件刑事陳報狀內以大篇幅
    指謫承辦此案之法官、檢察官如何違法失職及臺灣彰化地方
    法院檢察署檢察官於98年8 月5 日以97年度偵字第9169號所
    為之不起訴處分如何不當部分，並非本案審理範圍，併予敘
    明。
七、本件聲請人臚列多項聲請意旨，請求准予交付審判，惟依偵
    查卷內所存證據，並不足以認定被告陳昭星、趙守典有刑法
    第276 條第2 項業務過失致死罪之犯罪嫌疑，臺灣彰化地方
    法院檢察署檢察官以被告陳昭星、趙守典犯罪嫌疑不足予以
    不起訴處分，聲請人再議後，臺灣高等法院臺中分院檢察署
    檢察長，認原不起訴處分並無不當，而駁回再議之聲請，經
    核並無違誤，所載理由亦無違背經驗法則、論理法則或其他
    證據法則之情形，聲請人以前開理由指摘駁回再議處分不當
    ，並請求交付審判，為無理由，應予駁回。
據上論斷，依刑事訴訟法第258 條之3 第2 項前段，裁定如主文
。
中    華    民    國   100    年    8     月    31    日
                  刑事第八庭    審判長法  官 游秀雯
                                      法  官 唐中興
                                      法  官 王素珍
以上正本證明與原本無異。
本件不得抗告。
中    華    民    國   100    年    9     月    1     日
                                      書記官  廖春慧